【裁判字號】    92,上訴,591
【裁判日期】    920514
【裁判案由】    違反毒品危害防制條例
【裁判全文】
臺灣高等法院高雄分院刑事判決                    九十二年度上訴字第五九一號
      上  訴  人  台灣高雄地方法院檢察署檢察官
      被      告  甲○○
右上訴人因違反毒品危害防制條例案件，不服臺灣高雄地方法院九十一年度訴字第八
八六號中華民國九十一年十二月二十四日第一審判決（起訴案號：臺灣高雄地方法院
檢察署九十一年度毒偵字第四五五號、第六五八號），提起上訴，及移
二年度毒偵字第六一八號），本院判決如左：
      主  文
原判決關於施用第一級毒品及定執行刑部分，均撤銷。
甲○○連續施用第一級毒品，處有期徒刑拾月；扣案海洛因壹包（驗後毛重零點陸捌
公克）沒收銷燬之；扣案施用毒品器具注射針筒陸支均沒收。
      事  實
一、甲○○前分別因施用第二級毒品安非他命案件，先後二次經觀察、勒戒後，均認
    無繼續施用毒品之傾向，由臺灣高雄地方法院檢察署檢察官分別於民國八十九年
    五月十日、九十年四月十六日，以八十九年度毒偵字第三０五八號、九十年度毒
    偵字第四四六號為不起訴處分確定。猶不知悔改，復基於概括之犯意，自九十年
    十月三十一日十九時五十分回溯二十四小時內某時起，至九十一年二月六日十七
    時止，連續在高雄市○○區○○街三十七號住處及其他不詳地點，施用第一級毒
    品海洛因多次。分別於(1)九十年十月三十一日十九時五十分許，在高雄市前金區
    ○○○路二七七號瓊林飯店五０五室為警採尿送驗查獲；(2)九十一年二月六日十
    八時，在高雄市鼓山區○○○路與麗雄街口，再為警查獲，並扣得其所持有第一
    級毒品海洛因一包（驗後毛重０．六八公克，起訴書誤載為０‧六七五公克）及
    其所有供施用毒品之器具注射針筒六支等物。
二、甲○○呈上施用第一級毒品海洛因之概括犯意，連續於九十一年十二月九日二十
    三時許，在高雄市○○路一處公園內，施用第一級毒品海洛因一次。嗣於九十一
    年十二月十日十五時二十分許，在高雄市○○區○○街三七號住處，為警方拘提
    到案，並於當日十五時四十五分許，經警採尿送驗結果確呈嗎啡陽性反應。
三、案經高雄市政府警察局新興、鼓山分局分別移送台灣高雄地方法院檢察署檢察官
    偵查起訴及移送本院併案審理。
      理  由
一、訊據被告甲○○對於右開施用第一級毒品海洛因事實均坦承不諱，且被告先後三
    次為警查獲時所採集之尿液經送驗結果，均呈現嗎啡陽性反應，此有高雄市立凱
    旋醫院煙毒尿液檢驗成績書三份在卷足憑，堪信被告前揭自白與事實相符。此外
    ，扣案之白色粉末一包，確屬海洛因成分，驗後淨重０．四九公克，包裝重０．
    一九公克，此有法務部調查局保管條碼000000000號鑑定通知書一份在
    原審卷第三十三頁可憑，並有第一級毒品海洛因０．六八公克（驗後毛重）及施
    用毒品之器具注射針筒六支扣案可資佐證，其連續施用第一級毒品海洛因之犯行
    ，均堪認定。又被告前因施用第二級毒品安非他命，經送觀察、勒戒後，均無施
    用毒品傾向，而為不起訴處分，先後經臺灣高雄地方法檢察署檢察官於八十九年
    五月十日、九十年四月十六日分別以八十九年度毒偵字第三０五八號及九十年度
    毒偵字第四四六號為不起訴處分確定，此有有不起訴處分書二份及臺灣高等法院
    被告全國前案紀錄表附卷可佐，其三犯毒品危害防制條例第十條之罪，依同條例
    第二十條第三項之規定，應依法論科。
二、按海洛因係毒品危害防制條例第二條第二項第一款所列之第一級毒品，被告甲○
    ○施用海洛因之行為，核被告所為，係犯毒品危害防制條例第十條第一項之施用
    第一級毒品罪。被告先後多次施用第一級毒品海洛因之行為，時間緊接，且所犯
    罪名相同，顯係基於概括犯意反覆為之，應依刑法第五十六條連續犯規定，論以
    一罪，並依法加重其刑。被告於九十一年十二月九日二十三時許，在高雄市○○
    路一處公園內，施用第一級毒品海洛因一次之犯行，雖未據公訴人起訴，但連續
    犯為裁判上一罪，檢察官就犯罪事實一部起訴，依刑事訴訟法第二百六十七條規
    定，其效力及於全部，法院自屬有權一併審理。
三、原審就被告施用第一級毒品部分，以被告罪證明確，因予論罪科刑，固非無見；
    惟查：被告於原審判決（九十一年十二月二十四日）前之九十一年十二月九日二
    十三時許，在高雄市○○路一處公園內，施用第一級毒品海洛因一次，為被告於
    警訊時所供明，並有高雄市立凱旋醫院煙毒尿液檢驗成績書一份在卷足憑，此與
    公訴人起訴及原審論罪科刑部分有連續犯之裁判上一罪關係，原審未及一併審酌
    ，尚有未洽。檢察官上訴意旨，執此指摘原判決該部分不當，為有理由，自應由
    本院將原判決關於被告施用第一級毒品及定執行刑部分均予以撤銷改判。爰審酌
    被告犯罪後坦承犯行，且其施用毒品之犯行，性質上乃屬對自我身心健康之自戕
    行為，其行為本身對社會所造成之危害並非直接、巨大，以及其犯罪動機、目的
    、手段及所生危害等一切情事，量處有期徒刑十月。扣案之第一級毒品海洛因一
    包係違禁物，爰依毒品危害防制條例第十八條第一項前段規定，宣告沒收銷燬；
    又扣案之施用毒品器具注射針筒六支，係被告所有，供犯罪所用之物，此經被告
    坦認在卷，則依刑法第三十八條第一項第二款規定宣告沒收。
據上論斷，應依刑事訴訟法第三百六十九條第一項前段、第三百六十四條、第二百九
十九條第一項前段、毒品危害防制條例第十條第一項、第十八條第一項前段、刑法第
十一條、第五十六條、第三十八條第一項第二款，判決如主文。
本案經檢察官方娜蓉到庭執行職務。
中    華    民    國      九十二      年      五      月     十四   日
                              臺灣高等法院高雄分院刑事第二庭
                                  審判長法官  林正雄
                                        法官  謝靜雯
                                        法官  黃壽燕
右正本證明與原本無異。
如不服本判決應於收受本判決後十日內向本院提出上訴書狀，其未述上訴理由者，
並得於提起上訴後十日內向本院補提理由書狀（均須按他造當事人之人數附繕本)「
切勿逕送上級法院」。
                                      書記官  黃富美
中    華    民    國      九十二      年      五      月     十四   日
附錄本判決論罪科刑法條：
毒品危害防制條例第十條
  施用第一級毒品者，處六月以上五年以下有期徒刑。
  施用第二級毒品者，處三年以下有期徒刑。


司法院資訊處製作；財團法人民間司法改革基金會備份。
